【裁判字號】    98,訴,118
【裁判日期】    980409
【裁判案由】    毒品危害防制條例
【裁判全文】
臺灣宜蘭地方法院刑事判決               98年度訴字第118號
公  訴  人  臺灣宜蘭地方法院檢察署檢察官
被      告  甲○○
上列被告因毒品危害防制條例案件，經檢察官提起公訴（98年度
毒偵字第15號），經本院合議庭裁定以簡式審判程序審理，判決
如下：
    主  文
甲○○施用第一級毒品，累犯，處有期徒刑玖月，扣案之第一級
毒品海洛因壹包（驗餘淨重零點零貳壹陸公克）、香菸半支（驗
餘淨重零點伍壹肆公克）沒收銷燬之，扣案之電子秤壹台、夾
鏈袋壹佰拾壹個、注射針筒壹支均沒收。
    事實及理由
一、構成犯罪事實：
    甲○○前於民國90年間因施用第一級、第二級毒品案件，經
    送觀察、勒戒後，認無繼續施用毒品之傾向，於90年6月5日
    執行完畢釋放，並由臺灣宜蘭地方法院檢察署檢察官以90年
    度毒偵字第132號為不起訴處分確定。復於上開觀察、勒戒
    執行完畢釋放後，5年內即91年間因施用第一級毒品案件，
    經送觀察、勒戒後，認無繼續施用毒品之傾向，經臺灣宜蘭
    地方法院檢察署檢察官以91年度毒偵字第567號為不起訴處
    分確定。又於92年間因施用第一級、第二級毒品案件，經送
    強制戒治，並由臺灣宜蘭地方法院檢察署檢察官提起公訴，
    經本院以92年度訴字第327號，判處有期徒刑8月、4月，應
    執行有期徒刑10月確定，並於93年10月31日執行完畢；強制
    戒治部分，嗣因法律修正，於93年1月9日釋放。再於93年、
    94年間分別因偽造文書、施用第一級毒品案件，先後經本院
    以93年度訴字第5號、94年度訴字第103號判處有期徒刑1年6
    月、8月確定，嗣經本院裁定應執行有期徒刑2年2月，並於9
    5年3月23日假釋出監。惟其於假釋期間即95年間再因施用第
    一級毒品案件，經臺灣高等法院以95年度上訴字第4861號判
    處有期徒刑9月確定；復於96年間因施用第一級毒品案件，
    經本院以96年度訴字第187號判處有期徒刑10月確定，嗣上
    開徒刑經本院裁定分別減刑為4月15日、5月後，定應執行有
    期徒刑9月，而上開假釋亦經本院裁定撤銷，應執行殘餘刑
    期2月19日，並接續執行，於97年5月13日執行完畢。詎其不
    知悔改，仍基於施用第一級毒品海洛因之犯意，於97年12月
    22日13時許，在宜蘭縣羅東鎮○○街金陵一村17號1樓住處
    房間內，以將海洛因摻入香菸內點燃吸食方式，施用第一級
    毒品海洛因1次。嗣於97年12月22日17時5分許，經警持本院
    核發之搜索票至上開住處執行搜索，扣得第一級毒品海洛因
    1包（淨重0.0240公克、取樣0.0024公克、驗餘淨重0.0216
    公克）、摻有第一級毒品海洛因之香菸半支（淨重0.8790公
    克、取樣0.3476公克、驗餘淨重0.5314公克），及被告所有
    供施用海洛因使用之電子秤1台、夾鏈袋131個，與預備供施
    用海洛因使用之注射針筒1支，經警採集其尿液，送驗結果
    呈嗎啡陽性反應。
二、認定犯罪事實所憑之證據及理由：
  (一)被告甲○○於警詢、偵查、本院審理中之自白。
  (二)宜蘭縣政府警察局蘇澳分局偵查隊毒品犯罪嫌疑人尿液採驗
    作業管制紀錄、慈濟大學濫用藥物檢驗中心檢驗總表各1份
    ，可證被告有施用海洛因之事實。
  (三)扣案之白色粉末1包（淨重0.0240公克、取樣0.0024公克、
    驗餘淨重0.0216公克）、摻有海洛因之香菸半支（淨重0.87
    90公克、取樣0.3476公克、驗餘淨重0.5314公克），經交通
    部民用航空局航空醫務中心鑑定，結果均含有海洛因成分，
    此有該中心97年12月29日航藥鑑字第0976445號毒品鑑定書1
    份在卷足參，可證被告有施用海洛因之事實。
  (四)扣案之電子秤1台、夾鏈袋131個、注射針筒1支，可證被告
    有施用海洛因之事實。
  (五)臺灣宜蘭地方法院檢察署刑案資料查註紀錄表、全國施用毒
    品案件紀錄表、法務部全國檢察官線上查詢刑案人犯在監所
    最新資料報表、90年度毒偵字第132號不起訴處分書、91年
    度偵字第567號不起訴處分書各1份，可證被告於第1次觀察
    、勒戒執行完畢釋放後，5年內已再犯毒品危害防制條例第
    10條之罪，本件自應依法追訴處罰。
  (六)上開(二)至(五)證據，足以佐證被告首開自白與事實相符。
三、論罪科刑之理由：
  (一)按海洛因屬毒品危害防制條例第2條第2項第1款所定之第一
    級毒品。故被告甲○○所為，係犯毒品危害防制條例第10條
    第1項之施用第一級毒品罪。
  (二)被告持有第一級毒品海洛因之低度行為，為施用第一級毒品
    之高度行為所吸收，不另論處。
  (三)被告於93年、94年間分別因偽造文書、毒品危害防制條例案
    件，先後經本院以93年度訴字第5號、94年度訴字第103號判
    處有期徒刑1年6月、8月確定，嗣經本院裁定應執行有期徒
    刑2年2月，並於95年3月23日假釋出監。惟其於假釋期間即9
    5年間再因毒品危害防制條例案件，經臺灣高等法院以95年
    度上訴字第4861號判處有期徒刑9月確定；復於96年間因毒
    品危害防制條例案件，經本院以96年度訴字第187號判處有
    期徒刑10月確定，嗣上開徒刑經本院裁定分別減刑為4月15
    日、5月後，定應執行有期徒刑9月，而上開假釋亦經本院裁
    定撤銷，應執行殘餘刑期2月19日，並接續執行，於97年5月
    13日執行完畢，此有臺灣高等法院被告前案紀錄表1份在卷
    足憑，其於5年以內故意再犯本件有期徒刑以上之罪，為累
    犯，應依刑法第47條第1項規定，加重其刑。
  (四)審酌被告有毒品危害防制條例、偽造文書之犯罪前科，此有
    臺灣高等法院被告前案紀錄表1份在卷可參，素行尚非相當
    良好，且其前經觀察、勒戒及強制戒治後，仍再犯本罪，顯
    見其對於毒品之依賴性甚高，有予較長期間隔離社會之必要
    ，與被告施用毒品足以造成神經方面損害，並容易引起財產
    、暴力方面犯罪，及被告犯罪後坦承犯行，態度良好等一切
    情狀，量處如主文所示之刑。
  (五)扣案之第一級毒品海洛因1包（驗餘淨重0.0216公克），及
    摻有第一級毒品海洛因之香菸半支（驗餘淨重0.5314公克）
    ，因所摻入之海洛因成分，業已無法析離，均應依毒品危害
    防制條例第18條第1項前段規定，諭知沒收銷燬。又扣案之
    電子秤1台、夾鏈袋131個，為被告所有，供被告施用海洛因
    使用之物；而扣案之注射針筒1支，亦為被告所有，預備供
    被告施用海洛因使用之物，爰依刑法第38條第1項第2款規定
    ，宣告沒收。
  (六)至於扣案之安非他命吸食器1組，雖係被告所有，惟無證據
    足以證明係供被告犯本案所使用之物，爰不予宣告沒收，附
    此敘明。
四、適用之法律：
  (一)程序法方面：刑事訴訟法第273條之1第1項、第299條第1項
    前段、第310條之2。
  (二)實體法方面：毒品危害防制條例第10條第1項、第18條第1項
    前段，刑法第11條前段、第47條第1項、第38條第1項第2款
    。
本案經檢察官黃正綱到庭執行職務。
中    華    民    國    98    年    4     月     9    日
                  刑事第三庭法  官  蘇錦秀
以上正本證明與原本無異。
如不服本判決應於收受送達後10日內向本院提出上訴書狀，並應
敘述具體理由；其未敘述上述理由者，應於上訴期間屆滿後20日
內向本院補提理由書（均須按他造當事人之人數附繕本）「切勿
逕送上級法院」。
                            書記官  劉晨輝
中    華    民    國    98    年    4     月    10    日
【附錄本案論罪科刑法條】
毒品危害防制條例第10條：
施用第1級毒品者，處6月以上5年以下有期徒刑。
施用第2級毒品者，處3年以下有期徒刑。


司法院資訊處製作；財團法人民間司法改革基金會備份。
